臺灣臺北地方法院民事小額判決
110年度勞小字第51號
原      告  萊爾富國際股份有限公司

法定代理人  汪亦祥  
訴訟代理人  葉穰嫻  

被      告  葉韋辰  
            葉文賓  
共      同
訴訟代理人  蔡慧娟  

上列當事人間請求損害賠償事件，經本院於民國110年10月26日
言詞辯論終結，判決如下：
    主      文
被告應連帶給付原告新臺幣(下同)1萬元及自民國109年10月13
  日起至清償日止按年利率5%計算之利息。
原告其餘之訴駁回。
訴訟費用200元由被告連帶負擔，餘由原告負擔。
本判決得假執行。被告如以1萬元為原告預供擔保，得免為假執
  行。
    事實及理由
原告主張：被告乙○○受僱於被告，在三重初戀門市工作，曾於1
  08年9月22日簽署菸害防制法宣導(下稱系爭宣導書)，表示明
  白菸害防制法規定不得販售菸品予未滿18歲者，並同意若販售
  菸品予未滿18歲者致原告受處罰，由其自行負擔，被告甲○○則
  簽署員工保證書，表示願於被告乙○○違反規章致原告受損害時
  ，負連帶賠償責任；嗣因被告乙○○於109年6月9日販售菸品予
  未滿18歲者，新北市政府以原告違反菸害防制法第13條第1項
  規定為由，處以5萬元罰鍰，原告於同年9月30日寄發存證信函
  催告被告乙○○7日內賠償原告所受損害5萬元，被告乙○○於同年
  10月5日收函後遲未賠償，原告得依系爭宣導書、民法第199條
  及第227條規定、員工保證規約第7條約定，請求被告連帶賠償
  ，並自同年10月13日起計付遲延利息等情。聲明請求命被告連
  帶給付原告5萬元及自109年10月13日起至清償日止按年利率5%
  計算之利息。
被告同意連帶給付原告1萬元及自109年10月13日起至清償日止
  按年利率5%計算之利息。另辯稱：依新北市政府裁處書所載，
  首次違反菸害防制法第13條第1項規定者處1萬元罰鍰，原告則
  是因第11次違反上開規定而處5萬元罰鍰，且未曾於勞動契約
  表明其受處罰之紀錄，被告乙○○是初犯，毋須賠償原告逾1萬
  元部分之罰鍰損失等語。聲明請求駁回原告逾1萬元及其利息
  部分之訴。
本院之判斷：
  ㈠原告主張：被告乙○○受僱於被告，在三重初戀門市工作，曾
    於108年9月22日簽署系爭宣導書，同意若販售菸品予未滿18
    歲者致原告受處罰，由其自行負擔，被告甲○○則簽署員工保
    證書，表示願於被告乙○○違反規章致原告受損害時，負連帶
    賠償責任，嗣因被告乙○○於109年6月9日販售菸品予未滿18
    歲者，新北市政府以原告違反菸害防制法第13條第1項規定
    為由，處以罰鍰5萬元，原告於同年9月30日寄發存證信函催
    告被告乙○○7日內賠償原告所受損害5萬元，被告乙○○於同年
    10月5日收函後遲未賠償等情，依系爭宣導書、民法第199條
    及第227條規定、員工保證規約第7條約定，請求被告連帶給
    付原告5萬元及自109年10月13日起至清償日止按年利率5%計
    算之利息。被告於110年10月26日言詞辯論時，同意連帶給
    付原告1萬元及自109年10月13日起至清償日止按年利率5%計
    算之利息(見卷第127頁)，依民事訴訟法第384條規定，於被
    告認諾部分，應為其敗訴之判決。
  ㈡至於原告主張：被告乙○○應賠償原告全數罰鍰損失等語，被
    告否認之，並辯稱：依新北市政府裁處書所載，首次違反菸
    害防制法第13條第1項規定者處1萬元罰鍰，原告則是因第11
    次違反上開規定而處5萬元罰鍰，且未曾於勞動契約表明其
    受處罰之紀錄，被告乙○○是初犯，毋須賠償原告逾1萬元部
    分之罰鍰損失等語。經查：
　　⒈審酌被告乙○○簽署之系爭宣導書所載「衛生局目前嚴格查
      緝違規販售菸品予未滿18歲兒少之業者，違反者，最重將
      處以新臺幣5萬元。立書人明白菸害防制法關於不得販售
      菸品予未滿18歲兒少之規定，於對顧客之年齡有疑時，應
      請其出示身分證件，無身分證明或不出示證明者，應拒絕
      供應其菸品；立書人並同意若販售菸品予未滿18歲兒少並
      經衛生局開罰者，相關罰則由立書人個人自行負擔」等語
      (見卷第85頁之原證7)，固得認被告乙○○明白販售菸品予
      未滿18歲兒少之業者，最重將處5萬元罰鍰。
　　⒉然依菸害防制法第13條第1項「任何人不得供應菸品予未滿
      18歲者」、第29條「違反第13條規定者，處新臺幣1萬元
      以上5萬元以下罰鍰」等規定，以及新北市政府公共安全
      聯合稽查小組會議對於經查獲販賣菸品予未滿18歲者，決
      議首次罰1萬元，再犯罰3萬元，3次罰5萬元等情(見卷第5
      3至57頁之原證1新北市政府衛生局函、新北市政府裁處書
      )，可見原告違反菸害防制法第13條第1項規定時，非一律
      處5萬元罰鍰，其金額隨原告違反次數而遞增。
　　⒊被告乙○○辯稱：其於109年6月9日販售菸品予未滿18歲者，
      是初犯，原告未曾於勞動契約表明其受處罰之紀錄等語，
      原告並未爭執。則若原告因被告乙○○之行為致首次違反菸
      害防制法第13條第1項規定而處1萬元罰鍰，被告乙○○固應
      依系爭宣導書所載「相關罰則由立書人個人自行負擔」，
      按其行為導致原告受處罰之金額，負損害賠償責任。惟原
      告是因第11次違反菸害防制法第13條第1項規定而處5萬元
      罰鍰(見卷第57頁之原證1新北市政府裁處書理由三)，難
      認其逾1萬元部分之罰鍰損失與被告乙○○之行為間有何相
      當因果關係，亦難認被告乙○○於108年9月22日簽署系爭宣
      導書時，可得預見並同意負擔原告非因被告乙○○之行為所
      受較高額處罰之損失。
　　⒋從而，原告依系爭宣導書、民法第199條及第227條規定，
      請求被告乙○○賠償逾1萬元之罰鍰損失，為無理由，其依
      員工保證規約第7條約定，請求被告甲○○負連帶賠償責任
      ，亦無理由。　　　
綜上所述，原告依系爭宣導書、民法第199條及第227條規定、
  員工保證規約第7條約定，請求命被告連帶給付原告1萬元及自
  109年10月13日起至清償日止按年利率5%計算之利息，為有理
  由，應予准許，逾此之請求為無理由，應予駁回。原告勝訴部
  分，應依民事訴訟法第389條第1項第1款規定宣告假執行，並
  宣告被告供擔保後得免為假執行。
本件判決之基礎已臻明確，兩造其餘攻擊防禦方法及主張舉證
  ，於判決結果不生影響，無一一審究之必要，附此敘明。
本件訴訟費用為裁判費1,000元，其中200元應由被告連帶負擔
  ，餘由原告負擔。
據上論結，本件原告之訴為一部有理由、一部無理由。依民事
  訴訟法第79條、第85條第2項、第389條第1項第5款、第392條
  第2項，判決如主文。
中　　華　　民　　國　　110 　年　　10　　月　　29　　日
　　　　　　  　　勞動法庭  法　官  林玲玉
以上正本係照原本作成。
如對本判決上訴，須於判決送達後20日內向本院提出上訴狀。如
委任律師提起上訴者，應一併繳納上訴審裁判費。
中　　華　　民　　國　　110 　年　　10　　月　　29　　日
                            書記官  張婕妤